臺灣板橋地方法院交通事件裁定　　　　99年度交聲字第3476號
原處分機關　交通部公路總局臺北區監理所蘆洲監理站
異　議　人
即受處分人　齊秀芬
上列異議人因違反道路交通管理處罰條例案件，對於交通部公路
總局臺北區監理所蘆洲監理站，於民國99年10月28日，以北監蘆
字第裁46-C00000000號違反道路交通管理事件裁決書所為之處分
聲明異議，本院裁定如下：
    主    文
異議駁回。
    理    由
一、異議意旨略以：異議人即受處分人齊秀芬雖有於民國99年9
    月2 日21時10分許，駕駛所有車號LK3-850 號普通重型機車
    ，自臺北縣五股鄉（現改制為新北市五股區，下同）四號越
    堤道（往環堤大道方向）紅燈左轉四號越堤道（往疏洪一、
    六路方向）之事實，但當時異議人與另一名男騎士發現四號
    越堤道（往疏洪一、六路方向）右前方3 公尺處有2 位員警
    執勤，就立即迴轉掉頭至四號越堤道（往環堤大道方向）處
    停等紅燈，該2 名員警見狀也未追趕而攔停舉發，顯然當時
    是認同異議人此一彌補之作為，惟俟異議人綠燈左轉後卻仍
    予以攔停舉發；且當時尚有前述男騎士紅燈左轉之違規行為
    ，執勤員警卻僅攔停異議人，執法顯有不公，爰聲明異議，
    請求撤銷原處分云云。
二、按汽車駕駛人，行經有燈光號誌管誌之交岔路口闖紅燈者，
    處新臺幣（下同）1,800 元以上5,400 元以下罰鍰；另汽車
    駕駛人有前開第53條規定之情形者，除依該條處罰鍰外，並
    分別予記違規點數3 點，道路交通管理處罰條例第53條第1
    項、第63條第1 項第3 款分別定有明文。又前所謂汽車，依
    同條例第3 條第8 款規定，包括機器腳踏車。
三、經查：
  (一)異議人於上開時、地，有騎機車行經有燈光號誌管誌之交岔
    路口闖紅燈之事實，業經證人即當場舉發之臺北縣政府警察
    局蘆洲分局更寮派出所警員李孟宏到庭證稱：當天我和同事
    盧信祐一起在簡圖所示之臺北縣五股鄉○號○○道（往疏洪
    一、六路方向）處執行交通稽查勤務，發現異議人從四號越
    堤道（往環堤大道方向），違規闖越其前方紅燈號誌（下稱
    系爭號誌）左轉至我們所在之四號越堤道（往疏洪一、六路
    方向），因為我當時正好盯著系爭號誌看，且該號誌高度很
    高，所以在我所在置也能看清楚該號誌當時是紅燈，後來我
    們就依法攔停異議人等語明確（見本院卷第18頁反面），而
    異議人亦坦承有闖紅燈左轉之情事（見本院卷第5 頁），並
    有臺北縣政府警察局北縣警交字第C00000000 號舉發違反道
    路交通管理事件通知單、蘆洲分局99年10月5 日北縣警蘆交
    裁字第0990039698號函、庭呈現場簡圖各1 紙、答辯書2 紙
    在卷可按（見本院卷第3 頁、第8 頁、第21至23頁）。本院
    審酌證人李孟宏對於本件舉發經過，既已提出詳細之說明，
    且本身又屬執行公務之警員，原受有行政懲處責任之監督，
    嗣到庭具結作證，更以刑事責任擔保證詞之真實性，復與異
    議人不相識，亦無嫌隙瓜葛，實無設詞攀誣或構陷異議人之
    必要，因認其舉發應無誤認之虞，且所證亦與異議人所稱有
    闖越系爭號誌等語相符，則異議人確有駕駛機車闖紅燈之事
    實，堪以認定。
  (二)異議人雖以前詞置辯，然查：
  1.證人李孟宏已到庭證稱：有的民眾會再回到原本違規處的紅
    燈再行等待，而且這種情形滿多的，但本件異議人是否也有
    回到原處等待的情形，我有點混淆了，無法確定，但可以確
    定的是，有很清楚地看到違規才會予以舉發等語（見本院卷
    第18頁反面）；則異議人是否有回系爭號誌處再行停等，尚
    無從認定，況縱使異議人此部分所言為真，亦無礙於異議人
    確有違規闖越系爭紅燈號誌之事實，更從解免異議人闖紅燈
    之違規責任。至於異議人稱員警未趨前追趕攔停云云，查此
    乃員警有關執行取締之方法選擇問題，並非謂員警未上前攔
    停，而係待異議人自行駛至員警前方再予攔停，即有不當，
    或即有表示不予追究之意；故員警有關本件之舉發，實難為
    有何不當。
  2.異議人另辯稱同時間尚有另一名男騎士違規卻未遭攔停云云
    ，然證人李孟宏已證稱：異議人違規當時，前後沒有同樣違
    規左轉之人，如果有我們一定會攔下來等語明確（見本院卷
    第18頁反面），是異議人此部分所辯，並非屬實。況憲法上
    所保障之平等權，係以合法權利為限，亦即主張平等原則之
    基礎事實應為合法，故「不法平等」之主張，自非法之所許
    ，故違規者尚不得因他人違規未受取締即合理化自身之違規
    行為。是縱當時該處亦有其他駕駛人闖紅燈，亦非本件異議
    人可得據以免責之事由。從而，異議人所辯均無足採，其闖
    紅燈之違規情事，堪以認定。
四、綜上所述，異議人既有前揭違規行為，則原處分機關依道路
    交通管理處罰條例第53條第1 項、第63條第1 項第3 款規定
    ，裁處異議人罰鍰1,900 元，並記違規點數3 點，自屬有據
    ；異議人執前詞認裁決不當，為無理由，應予駁回。
五、應依道路交通事件處理辦法第18條，裁定如主文。
中    華    民    國   100    年    1     月    11    日
                  交通法庭  法  官  洪珮婷
以上正本證明與原本無異。
如不服本裁定，應於收受送達後5 日內向本院提出抗告狀。
                            書記官  陳永訓
中    華    民    國   100    年    1     月    11    日